sk-SK: Typ tlakomeru: Analógový; Digitálny; Žiadny; Veľký analógový; Iný
bg-BG: Тип манометър: Аналогов; Цифров; Няма; Уголемен аналогов; Друго
nb: Trykkmålertype: Analog; Digital; Ingen; Ekstra stor analog; Annet
de: Art des Manometers: Analog; Digital; Keine; Analog (übergroß); Sonstige
cs: Typ tlakoměru: Analogový; Digitální; Žádný; Zvětšený analogový; Jiné
fi: Painemittarin tyyppi: Analoginen; Digitaalinen; Ei mitään; Ylisuuri analoginen; Muu
da: Trykmålertype: Analog; Digital; Ingen; Ekstra stor analog; Andet
nl: Manometer type: Analoog; Digitaal; Geen; Extra groot analoog; Overig
zh-CN: 压力表类型: 模拟; 数字; 无; 大号模拟; 其他
ro-RO: Tip manometru: Analogic; Digital; Niciunul; Analogic supradimensionat; Altele
el: Τύπος μανόμετρου: Αναλογικό; Ψηφιακό; Κανένα; Μεγάλο αναλογικό; Άλλο
it: Tipo di manometro: Analogico; Digitale; Nessuno; Analogico oversize; Altro
tr: Basınç göstergesi tipi: Analog; Dijital; Yok; Büyük boy analog; Diğer
zh-TW: 壓力表類型: 類比; 數位; 無; 特大類比; 其他
lt-LT: Slėgio matuoklio tipas: Analoginis; Skaitmeninis; Nėra; Padidintas analoginis; Kita
fr: Type de manomètre: Analogique; Numérique; Aucun; Analogique surdimensionné; Autre
sv: Typ av tryckmätare: Analog; Digital; Ingen; Överdimensionerad analog; Annat
th: ประเภทเกจวัดแรงดัน: อะนาล็อก; ดิจิทัล; ไม่มี; อะนาล็อกขนาดใหญ่พิเศษ; อื่นๆ
ru: Тип манометра: Аналоговый; Цифровой; Нет; Увеличенный аналоговый; Другое
vi: Loại đồng hồ đo áp suất: Cơ học; Kỹ thuật số; Không có; Cơ học cỡ lớn; Khác
ko: 압력계 유형: 아날로그; 디지털; 없음; 오버사이즈 아날로그; 기타
hr-HR: Vrsta manometra: Analogni; Digitalni; Nijedan; Predimenzionirani analogni; Ostalo
pl: Typ manometru: Analogowy; Cyfrowy; Brak; Duży analogowy; Inne
en: Pressure gauge type: Analog; Digital; None; Oversized analog; Other
pt-BR: Medidor de pressão tipo: Analógico; Digital; Nenhum; Analógico extragrande; Outros
hu: Nyomásmérő típusa: Analóg; Digitális; Nincs; Túlméretes analóg; Egyéb
es: Tipo de manómetro: Analógico; Digital; Ninguno; Analógico de gran tamaño; Otro
pt-PT: Tipo de manómetro: Analógico; Digital; Nenhum; Analógico de grandes dimensões; Outro
sl-SI: Vrsta manometra: Analogni; Digitalni; Brez; Izjemno velik analogni; Drugo
ja: 圧力計タイプ: アナログ; デジタル; なし; 大型アナログ; その他